【裁判字號】    89,易,113
【裁判日期】    890320
【裁判案由】    違反著作權法
【裁判全文】
臺灣士林地方法院刑事判決                          八十九年度易字第一一三號
    公  訴  人  臺灣士林地方法院檢察署檢察官
    被      告  乙○○
右列被告因違反著作權法案件，經檢察官提起公訴（八十八年度偵字第七七五七號、
八十八年度偵字第八三三九號、八十八年度偵字第九五三三號），本院判決如左：
    主  文
乙○○共同連續明知為侵害著作權之物而散布，侵害他人之著作權，處有期徒刑肆月
，併科罰金新台幣伍萬元，有期徒刑如易科罰金，罰金如易服勞役，均以參佰元（即
新台幣玖佰元）折算壹日。
扣案附表（一）、（二）之物均沒收。
    事  實
一、乙○○明知不詳姓名綽號「陳仔」之成年男子（下稱陳姓男子）所陳列販售之附
    表（一）、（二）之著作權人發行之雷射唱片及錄音帶係未經附表著作權人授權
    重製之侵害他人著作權之物，竟與該陳姓男子基於意圖營利之共同犯意聯絡，並
    基於概括之犯意，由乙○○自民國八十八年七月二十二日起，受僱陳姓男子在台
    北市○○區○○路十五之十一號旁之士林夜市攤位意圖散布而陳列上開雷射唱片
    及錄音帶供人選購，並以每張雷射唱片新台幣（下同）二百元、卡帶一百元之價
    格販賣上開雷射唱片、錄音帶予不特定人，供公眾交易流通上開物品而散布，侵
    害附表著作權人之著作權。復由乙○○按雷射唱片每張抽取二十元、卡帶每張抽
    取十元之利潤為代價。迨於八十八年七月二十三日下午七時許，於上開地點為警
    當場查獲，並扣得侵害他人著作權之附表（一）、（二）之物。
二、案經附表著作權人滾石國際音樂股份有限公司等訴請臺灣士林地方法院檢察署檢
    察官偵查起訴。
    理  由
一、訊據被告乙○○固坦承於右揭時地販賣附表之雷射唱片、錄音帶，並於第一天抽
    取工資一千多元，於第二天方賣二、三件即被查獲等情，惟辯稱其不知上開雷射
    唱片及錄音帶帶係侵害他人著作權之物云云。經查扣案附表（一）、（二）之雷
    射唱片、錄音帶據附表著作權人代理人甲○○具狀供明扣案侵害著作權之雷射唱
    片、錄音帶均未顯示發行公司，且有的將不同公司歌手之歌曲集中合輯，均係盜
    版帶，且有著作權人附表正版之錄音帶包裝可資參考；另據附表著作權人之代理
    人張昌政供稱正版之雷射唱片每片市價約三百七十元、錄音帶約一百七十元或一
    百八十元等語（本院八十九年三月五日審判筆錄），惟被告卻以雷射唱片每片二
    百元、卡帶每片一百元之與市價相去甚遠之極低價格販賣上開產品，顯屬違常；
    不寧惟是，被告亦稱曾有顧客詢問是否為合法版權帶，伊均告以不知情，其老闆
    告訴伊如有人詢問版權時，即告以係原曲原唱即可云云（本院八十九年三月五日
    審判筆錄），可見被告應知所賣者係侵害他人著作權之雷射唱片、錄音帶，被告
    上開所辯，顯係卸責之詞，不足採信。此外復有被告經查獲之附表（一）、（二
    ）之物扣案可稽，事證明確，被告犯行堪以認定。
二、被告明知上開雷射唱片及錄音帶係侵害他人著作權之物而散布，核其所為，係以
    著作權法第八十七條第二款明知為侵害著作權之物而散布之方法侵害他人之著作
    權，應論以著作權法第九十三條第三款之罪。被告意圖散布而陳列上開侵害他人
    著作權之物之低度行為，為散布上開侵害他人著作權之物之高度行為所吸收，不
    另論罪。又被告與陳姓男子間就上開犯罪，有犯意聯絡及行為分擔，均為共同正
    犯。被告先後多次販賣散布前揭侵害他人著作權之物，時間緊接，構成要件相同
    ，顯係基於概括犯意所為，應論以連續犯一罪，並依法加重其刑。爰審酌被告因
    謀生不易之犯罪動機、目的、手段、販賣侵害他人著作權之物之數量，暨犯後坦
    承犯行態度尚稱良好等一切情狀，量處如主文所示之刑，並諭知易科罰金、易服
    勞役之折算標準。
三、扣案附表（一）、（二）之侵害他人著作權之雷射唱片、錄音帶等物，係共犯綽
    號「陳仔」之成年男子所有，且係供被告共同犯罪所用之物，業經被告供承在卷
    ，應依刑法第三十八條第一項第二款之規定予以宣告沒收。
四、據上論斷，應依刑事訴訟法第二百九十九條第一項前段、著作權法第九十三條第
    三款、刑法第十一條前段、第二十八條、第五十六條、第四十一條、第四十二條
    第二項、第三十八條第一項第二款，罰金罰鍰提高標準條例第二條，判決如主文
    。
本案經檢察官徐文豪到庭執行職務
中      華      民      國      八十九      年      三      月   二十   日
                                  臺灣士林地方法院刑事第四庭
                                          法  官  杜  惠  錦
右正本證明與原本無異。
如不服本判決，應於判決送達後十日內，向本院提出上訴狀。
                                          書記官  施  惠  卿
中      華      民      國      八十九      年      三      月   二十三 日


司法院資訊處製作；財團法人民間司法改革基金會備份。
